臺灣高雄地方法院刑事裁定
111年度單聲沒字第54號
聲  請  人  臺灣高雄地方檢察署檢察官
被      告  吳珦甫


上列聲請人因被告違反商標法案件，聲請宣告沒收（111年度執聲字第411號），本院裁定如下：
    主  文
扣案仿冒BEE PATCH(DEVICE)商標之皮包壹件及新臺幣壹佰元，
均沒收。
    理  由
一、聲請意旨略以：被告吳珦甫違反商標法案件，經檢察官為緩
    起訴處分確定，惟扣案仿冒BEE PATCH(DEVICE)商標之皮包1
    件及贓款新臺幣（下同）100元，均屬被告所有，且係供犯
    罪所用或因犯罪所得之物，爰依商標法第98條、刑法第40條
    第2項及刑事訴訟法第259條之1規定，聲請單獨宣告沒收等
    語。
二、按「違禁物或專科沒收之物得單獨宣告沒收」、「侵害商標
    權、證明標章權或團體商標權之物品或文書，不問屬於犯罪
    行為人與否，沒收之」，刑法第40條第2項及商標法第98條
    分別定有明文。而違反商標法之物品，係屬刑法第40條第2
    項所稱專科沒收之物，得單獨宣告沒收，且商標法第98條、
    刑法第40條第2項規定，係採義務沒收主義，應優先於採職
    權沒收主義之刑事訴訟法第259條之1而適用。次按「犯罪所
    得，屬於犯罪行為人者，沒收之」、「檢察官依第253條或
    第253條之1為不起訴或緩起訴之處分者，對刑法第38條第2 
    項、第3項之物及第38條之1第1項、第2項之犯罪所得，得單
    獨聲請法院宣告沒收」，刑法第38條之1第1項前段及刑事訴
    訟法第259條之1亦有明定。
三、經查：被告前於民國109年4月6日因違反商標法案件為警查
    獲，經臺灣高雄地方檢察署檢察官以110年度偵字第1811號
    為緩起訴處分確定，且緩起訴處分期滿未經撤銷等情，有上
    開緩起訴處分書、執行緩起訴處分命令通知書及報告書附卷
    可憑。又前開案件扣得皮包1件，經鑑定結果係仿冒義大利
    商固喜歡固喜公司商標之物品，有貞觀法律事務所出具之鑑
    定報告書1份（見警卷第26頁）在卷可稽，堪認前開扣案物
    確屬侵害商標權之物品，依商標法第98條之規定，不問屬於
    犯罪行為人與否皆應沒收之。又警方基於蒐證目的向被告購
    買上開仿冒商品所支付之費用為100元，業據被告於警詢時
    供承在卷（見警卷第3頁），並將該等款項交警扣押，有內
    政部警政署保安警察第二總隊刑事警察大隊偵三隊扣押筆錄
    及扣押物品目錄表附卷為證（見警卷第14至17頁），依刑法
    第38條之1第1項前段規定，亦應沒收（該金額係員警因蒐證
    支付予被告費用，依刑法第38條之3規定意旨，仍不影響權
    利人原來可以主張之權利）。是本件聲請人聲請單獨沒收上
    開扣案物品，核屬有據，應予准許。
據上論斷，應依刑事訴訟法第455條之36第2項、第259條之1，商
標法第98條，刑法第38條之1第1項前段、第40條第2項，裁定如
主文。
中　　華　　民　　國　　111 　年　　6 　　月　　10　　日
　　　　　　　　　刑事第十四庭  法　官　呂明燕
以上正本證明與原本無異
如不服本裁定，應於收受送達後5 日內向本院提出抗告狀。
中　　華　　民　　國　　111 　年　　6 　　月　　10　　日
　　　　　　　　　　　　　　　　書記官　郭素蓉